臺灣橋頭地方法院民事判決
111年度岡簡字第373號
原      告  翁春玲  
被      告  劉靜雯  

上列當事人間損害賠償事件，於民國111年11月10日言詞辯論終
結，本院判決如下：
    主      文
被告應給付原告新臺幣144,200元，及自民國111年9月19日起至
清償日止，按週年利率百分之五計算之利息。
訴訟費用由被告負擔。
本判決得假執行。
    事實及理由
一、原告主張：
　　被告於民國110年3月間加入暱稱「偉張」、「將軍」、「Lu
    cy chimlon」、「Dogo jii」、「Michae Kim Chio」、「L
    in Xiang」等人所組成之詐欺集團，共同意圖為自己不法所
    有，基於三人以上共同詐欺取財之犯意聯絡，先由被告將其
　　友人薛榮宗向中華郵政股份有限公司茄萣郵局申設、帳號00
    0-0000000-0000000號帳戶(下稱系爭郵局帳戶)，提供予該
    詐欺集團使用。復由詐欺集團成員透過網路臉書以暱稱「Li
    n Xiang」聯絡原告，要求原告加入通訊軟體Messenger之好
    友，向原告佯稱：其為世界衛生組織醫生，需匯款至指定帳
    戶始能休假云云，致原告陷於錯誤，而於110年8月24日8時3
    6分匯款新臺幣（下同）30,000元、同日9時43分匯款114,20
    0元，至系爭郵局帳戶內，再由詐欺集團成員指示被告於110
    年8月25日下午3時4分許，提領上開款項。原告因被告上開行
    為，受有144,200元之損害。爰依民法侵權行為之法律關係
    ，請求被告賠償原告144,200元等語，並聲明：被告應給付
    原告144,200元。
二、被告則以：伊是比特幣之交易商，帳戶本來就是用來買賣比
    特幣，伊提領後，就去買比特幣等語。並聲明：原告之訴駁
    回。
三、本院得心證之理由：
  ㈠查原告主張之事實，有臺灣橋頭地方檢察署110年度偵字第86
    14號起訴書為證（本院卷37-56頁），被告雖辯稱其為比特
    幣交易商，對方匯入款項後，就依指示購買比特幣等語，惟
    為提出任何證據為證，故本院依上開調查證據之結果，堪信
    原告上開主張為真實。
  ㈡按因故意或過失，不法侵害他人之權利者，負損害賠償責任
    。故意以背於善良風俗之方法，加損害於他人者亦同；數人
    共同不法侵害他人之權利者，連帶負損害賠償責任。不能知
    其中孰為加害人者亦同。造意人及幫助人，視為共同行為人
    ，民法第184條第1項、第185條分別定有明文。又共同侵權
    行為之成立，必共同行為人均已具備侵權行為之要件，且以
    各行為人故意或過失不法之行為，均係所生損害之共同原因
    （即所謂行為關連共同）始克成立。本件被告加入詐欺集團
    提供系爭郵局帳戶，並領取原告遭詐款項款項，自應與詐欺
    集團負共同侵權行為人責任。
　㈢從而，原告依侵權行為法律關係，請求被告給付144,200元，
    及自111年9月19日起至清償日止，按週年利率百分之五計算
    之利息（見本院卷第71頁送達證書），為有理由，應予准許
    。
四、本件係就民事訴訟法第427條第1項訴訟適用簡易程序為被告
    敗訴之判決，爰依民事訴訟法第389條第1項第3 款規定，依
    職權宣告假執行。
五、訴訟費用負擔之依據：民事訴訟法第78條。　　
中　　華　　民　　國　　111 　年　　11　　月　　24　　日
    　　　　　　　岡山簡易庭　法　　官  林揚奇  
以上正本係照原本作成。
如不服本判決，應於送達後20日內，向本院提出上訴狀並表明上
訴理由，如於本判決宣示後送達前提起上訴者，應於判決送達後
20日內補提上訴理由書（須附繕本）。
中　　華　　民　　國　　111 　年　　11　　月　　24　　日
                              書 記 官  陳麗如